臺灣屏東地方法院刑事判決　　　　　　　　　　　　　　九十一年度訴字第九四號
　　公　訴　人　臺灣屏東地方法院檢察署檢察官
　　被　　　告　己○○
　　指定辯護人　本院公設辯護人　庚○○
　　被　　　告　戊○○
　　被　　　告　甲○○
　　被　　　告　丁○○
右列被告因違反槍砲彈藥刀械管制條例案件，經檢察官提起公訴（九十年度偵字第七
００五號），本院判決如左：
     主  文
己○○未經許可，無故持有可發射子彈具有殺傷力之改造手槍，處有期徒刑壹年肆月
，併科罰金新臺幣陸萬元，罰金如易服勞役，以新臺幣玖佰元即銀元參佰元折算壹日
。扣案之改造玩具手槍壹把（槍枝管制編號：0000000000號），沒收之。
被訴傷害部分公訴不受理。
戊○○、甲○○、丁○○均公訴不受理。
    事  實
一、己○○明知槍械、子彈係政府明令管制之物品，未經許可不得擅自持有，竟於民
    國八十八年間，自李應文（真實姓名年籍不詳）處收受具有殺傷力之仿半自動手
    槍改造玩具手槍一把（槍枝管制編號0000000000號），及供上述手槍
    用子彈二顆（一顆具殺傷力、一顆無法擊發）後，未經許可，無故持有該改造玩
    具手槍及子彈。嗣因其與乙○○不睦，遂於九十年十月十五日凌晨三時三十分許
    ，與戊○○、甲○○及丁○○共同至屏東縣內埔鄉○○村○○路三四六號「奇檬
    子」檳榔攤附近，見乙○○在檳榔攤處聊天，遂共同基於傷害之犯意聯絡，己○○持前開改造手槍（起訴書誤載為改造模造槍），戊○○、甲○○及丁○○等人
    分持球棒，共同至檳榔攤內毆打乙○○，致乙○○受有頭部外傷併腦震盪、胸部
    挫傷、四肢多處擦傷併瘀血之傷害（共同傷害部分業據乙○○撤回告訴），己○○並朝天花板開一槍示警，四人隨即離去，嗣於九十年十一月六日十二時五十六
    分許，己○○自行持前開改造模型槍至警局投案。
二、案經屏東縣警察局內埔分局移送台灣屏東地方法院檢察署檢察官偵查起訴。。
    理  由
壹、有罪部分：
一、訊據被告己○○坦認有於右揭時地持有上開槍、彈之事實不諱，核與證人乙○○
    於警訊時證述：在「奇檬子」檳榔攤內客廳的天花板，有一個洞，子彈穿透鐵皮
    出去；證人丙○○於警訊時證述：現場住屋客廳上天花板有一個槍洞之情節相符
    ，復有改造手槍一支、未擊發之子彈一發及現場照片槍擊照片二幀可佐。足證被
    告己○○於現場擊發之子彈，具殺傷力。且上開扣案之手槍及子彈，經送內政部
    警政署刑事警察局鑑驗結果：「一、送鑑改造手槍壹枝（槍枝管制編號：000
    0000000），認係由仿ＧＬＯＣＫ廠半自動手槍製造之玩具手槍更換土造
    金屬槍管改造而成，機械性能良好，認具殺傷力。二、送鑑改造子彈壹顆，認係
    玩具手槍用金屬彈殼加裝直徑９ｍｍ圓錐狀之土造金屬彈頭而成，經試射結果，
    未能擊發，認不具殺傷力。」有該局九十年十二月五日刑鑑字第二二二五五二號
    鑑驗通知書附卷可稽。事證明確，被告犯行堪以認定。
二、核被告己○○所為，係犯槍砲彈藥刀械管制條例第十一條第四項之未經許可，持
    有可發射子彈具有殺傷力之槍砲罪，及同條例第十二條第四項之未經許可，持有
    子彈罪。再槍砲彈藥刀械管制條例所謂「模型槍」，係指由「產製槍械合法廠商
    製造」之不具發射功能制式槍枝模型，經加工改造或得輕易改裝或加裝而具有發
    射功能及殺傷力之槍枝，而該條例所謂「其他可發射金屬或子彈具有殺傷力之各
    式槍枝」則係指改造模型槍以外，製造、改造具殺傷力之其他槍枝而言。扣案之
    槍枝，既為仿ＧＬＯＣＫ廠半自動手槍製造之金屬玩具手槍，顯然與前揭模型槍
    有別，故核被告持有扣案槍枝之行為，應係犯槍砲彈藥刀械管制條例第十一條第
    四項之未經許可無故持有可發射子彈具有殺傷力之改造手槍罪，公訴意旨認被告
    係犯同條例第十條第四項之持有改造模型槍罪，尚有未洽，惟其持有槍彈之基本
    事實同一，本院自應予審理，並變更起訴法條。被告未經許可持有其他可發射子
    彈具有殺傷力之槍枝及子彈二罪，係以一行為觸犯數罪名，為想像競合犯，應依
    刑法第五十五條規定從一重之未經許可持有可發射子彈具有殺傷力之改造玩具金
    屬手槍罪處斷。爰審酌被告之品行、智識程度、犯罪動機、目的及其犯罪尚能坦
    認犯行之態度等一切情狀，量處如主文所示之刑，併科罰金新台幣六萬元，罰金
    部分並諭知易服勞役之折算標準。扣案之改造玩具手槍一把係違禁物，應依刑法
    第三十八條第一項第一款規定沒收之。另扣押之子彈一發，因鑑定結果無法擊發
    未具殺傷力，此有內政部警政署上揭鑑驗通知書函可稽，既非違禁物，復無證據
    足資證明係屬被告所有供犯罪所用之物；而被告持有之另一發子彈已因擊發而滅
    失，均不另為沒收之宣告。
三、再按槍砲彈藥刀械管制條例業於九十年十一月十四日修正公布，已刪除第十九條
    關於強制工作保安處分之條文，本件被告所犯上揭無故持有可發射子彈具有殺傷
    力之改造手槍其行為時雖係在上開條例修正之前，惟保安處分適用裁判時之法律
    ，刑法第二條第二項定有明文，是依裁判時之新法已無從為被告強制工作之諭知
    ，併此明。
貳、不受理部分：
一、公訴意旨另以：被告己○○持前開事實欄內之改造手槍，夥同被告戊○○、甲○○及丁○○等人分持球棒，共同至檳榔攤內毆打乙○○，致乙○○受有頭部外傷
    併腦震盪、胸部挫傷、四肢多處擦傷併瘀血之傷害，因認被告另涉有刑法第二百
    七十七條第一項之普通傷害罪嫌等語。
二、按告訴乃論之罪，告訴人於第一審辯論終結，得撤回其告訴；又告訴經撤回者，
    法院應諭知不受理之判決，刑事訴訟法第二百三十八條第一項，及第三百零三條
    第三款定有明文。
三、本件被告己○○、戊○○、甲○○、丁○○因傷害案件，經檢察官提起公訴，認
    係犯刑法第二百七十七條第一項之傷害罪。依同法第二百八十七條前段之規定，
    須告訴乃論。茲據告訴人乙○○於本院審理中，聲請撤回其告訴，爰不經言詞辯
    論，逕為諭知不受理判決。
據上論斷，應依刑事訴訟法第二百九十九條第一項前段、第三百條、第三百零三條第
三款、第三百零七條，槍砲彈藥刀械管制條例第十一條第四項、第十二條第四項，刑
法第十一條前段、第五十五條、第四十二條第二項、第三十八條第一項第一款，罰金
罰鍰提高標準條例第二條，現行法規所定貨幣單位折算新台幣條例第二條，判決如主
文。
中      華      民      國      九十一      年    三    月    二十六    日
                                      臺灣屏東地方法院刑事第一庭
 法  官   羅森德
右正本證明與原本無異。
如不服本判決應於收受本判決後送達後十日內向本院提出上訴書狀，其未敘述上訴理
由者，並得於提起上訴後十日內向本院補提理由書狀（均須按他造當事人之人數附繕
本 ）「切勿逕送上級法院」
                                          書記官   劉音利
中      華      民      國      九十一      年    三    月    二十六    日
附錄法條
槍砲彈藥刀械管制條例第十一條第四項
未經許可，持有、寄藏或意圖販賣而陳列第一項所列槍砲者，處一年以上七年以下有
期徒刑，併科新臺幣七百萬元以下罰金。
槍砲彈藥刀械管制條例第十二條第四項
未經許可，持有、寄藏或意圖販賣而陳列子彈者，處五年以下有期徒刑，
併科新台幣三百萬元以下罰金。
